# 请教关于现金流列报项目问题

提问人：不忘初心 3 时间：2022-05-05 22:30:36
陈老师，您好。请教一下：
1 、想再确认下，为采购原材料、在产品、产生品而发生的运费，一般计入存货入账价值，那这个运费支出，也不列报为“购买商品、接受劳务支付的现金”项目的么？
2 、为了销售销商品而发生的运费支出，区分两种情况：
（ 1 ）如果该运费发生在所销售的商品控制权转移时点之前，则该运费支出需计入合同履约成本，那此时的运费支出，需计入“购买商品、接受劳务支付的现金”项目吧？
（ 2 ）如果该运费发生在所销售的商品的控制权转移之后，属于销售方为买方提供的一项有偿运输服务，那此时销售方发生的运费支出（运费成本），也应该计入“购买商品、提供劳务支付的现金”吧？

回答人：chenyiwei
1 、习惯上运费支出多数列报为“支付其他与经营活动有关的现金”。如果现金流量表的正表直接采用公式法编制，可能会将采购运费的付现列入“购买商品、接受劳务支付的现金”，但目前直接按公式法编制（而不是复核）现金流量表正表的情况应不多见。
2 、销售商品相关运费的现金流也是同理。